臺灣板橋地方法院民事裁定　　　　　 100年度司家聲字第56號
聲　請　人　曾智群律師（即被繼承人周素鸞之遺產管理人）
上列聲請人因擔任被繼承人周素鸞之遺產管理人聲請核定報酬，
本院裁定如下：
    主      文
聲請人得請求代為管理被繼承人周素鸞遺產之報酬及墊付費用合
計新臺幣伍仟玖佰伍拾貳元。
聲請程序費用由被繼承人周素鸞之遺產負擔。
    理      由
一、本件聲請意旨略以：聲請人前經鈞院以99年度司財管字第35
    號民事裁定選任為被繼承人周素鸞之遺產管理人，茲因遺產
    管理人之程序費用係由被繼承人周素鸞之遺產負擔，今檢具
    臺北律師公會章程第八章酬金計算標準第31條之規定，向鈞
    院請求以新臺幣5 萬元進行酬金分配之認定等語。
二、按遺產管理人得請求報酬，其數額由親屬會議按其勞力及其
    與被繼承人之關係酌定之；被繼承人無親屬會議可資酌定報
    酬數額，遺產管理職務終結前，應依民法第1183條規定，聲
    請法院酌定報酬，其請求標準不得低於孳息收入部分十分之
    三及遺產現值百分之一，財政部訂頒之「代管無人承認繼承
    遺產作業要點」第14點第3 項規定可資參考。經查：
（一）聲請人主張其前經本院99年度司財管字第35號民事裁定選
      任為被繼承人周素鸞之遺產管理人，並對其債權人及受遺
      贈人為公示催告，此有聲請人提出本院99年度司財管字第
      35號裁定暨確定證明書影本及本院依職權調閱100 年度司
      家催字第1 號公示催告卷宗核閱無誤，自堪信為真實。
（二）被繼承人周素鸞遺有坐落於彰化縣芳苑鄉○○段5-4301地
      號土地，經臺灣彰化地方法院民事執行處核定該不動產之
      最低拍賣價額為新臺幣（下同）435,200 元，此有聲請人
      所提臺灣彰化地方法院民事執行處100 年6 月30日彰院賢
      99司執戊字第46264 號通知影本為證。
（三）聲請人因管理被繼承人周素鸞遺產所墊付之費用合計為1,
      600 元，此有聲請人所提出之管理費用計算書暨單據影本
      等件在卷足憑。
（四）聲請人固主張其執行遺產管理人職務之報酬為新臺幣50,0
      00元及相關費用1,600 元等情，惟本件被繼承人周素鸞無
      親屬會議可資酌定報酬數額，是聲請人仍應依民法第1183
      條之規定，按上開財政部訂頒「代管無人承認繼承遺產作
      業要點」之標準，依被繼承人遺產現值百分之一計算請求
      代管遺產之報酬即4,352 元，以及墊付費用1,600 元，合
      計共5,952 元。本院參酌前開卷附被繼承人遺產相關資料
      、遺產管理費用計算書、墊付費用單據等，經核聲請人聲
      請酌定上開數額，尚無不合，應予准許。
三、依非訟事件法第21條第2 項、民事訴訟法第78條及第95 條
    ，裁定如主文。
四、如對本裁定抗告須於裁定送達後10日內向本院提出抗告狀，
    並繳納抗告費新臺幣1,000 元。
中    華    民    國   100    年    9     月    6     日
                  家事法庭      司法事務官  翟天翔